【裁判字號】    95,上易,1162
【裁判日期】    951031
【裁判案由】    違反著作權法
【裁判全文】
臺灣高等法院臺中分院刑事判決        95年度上易字第1162號
上  訴  人
即  被  告  乙○○
選任辯護人  鄭志明律師
上列上訴人因違反著作權法案件，不服臺灣彰化地方法院95年度
易字第249號，中華民國95年6月30日第一審判決（起訴案號：臺
灣彰化地方法院檢察署94年度調偵字第459號、94年度偵字第864
3號），提起上訴，本院判決如下：
    主  文
上訴駁回。
    事實及理由
一、本案經本院審理結果，認第一審判決認事用法及量刑均無不
    當，應予維持，並引用第一審判決書記載之事實、證據及理
    由（如附件）。
二、上訴人即被告乙○○（以下稱被告）在本院仍執前詞，否認
    有違反著作權法之犯行，選任辯護人則為被告辯稱：被告雖
    曾因違反著作權法案件，經檢察官為不起訴處分，然該案所
    侵害之行為客體，即音樂著作與音樂著作財產權，均與本案
    告訴人所主張被侵害之歌曲不同。又被告對於「金嗓」電腦
    伴唱機內，竟有告訴人之音樂著作財產權之歌曲，事前並不
    知情。且證人即出租業者陳仁擇已向被告保證該伴唱機內之
    歌曲，全部為合法，並有版權保證書，被告不知其內有未經
    合法授權之重製歌曲。該伴唱機內之歌曲高達數千首甚至上
    萬首，本件侵害之歌曲，僅為其中極小部分，不符比例原則
    。告訴人亦未事先以存證信函等方式通知被告，被告自不可
    能知悉侵害著作權，更不可能一一查明著作權人為何人，而
    申請公開演出或播放。告訴代理人係受告訴人之委託，於查
    獲前後點歌而翻拍蒐證，自非被告實際有侵害著作財產權之
    犯罪情狀，被告並無犯罪之故意云云。
三、按刑法於民國94年2月2日經總統令修正公布，於95年7月1日
    施行，被告行為後法律有變更，依修正後刑法第2條第1項前
    段規定，應適用行為時之法律。經查被告曾因違反著作權法
    案件，經檢察官不起訴處分，且被告及辯護人均不否認前後
    二案之性質、情節，均屬類似，僅告訴之著作財產權人不同
    而已。是以被告應已知悉，在營業場所播放電腦伴唱機內之
    歌曲，或將之提供予不特定之客人點唱，即屬違反著作權法
    之行為，其仍恣意為之，自難謂無犯罪之故意。原審依據調
    查證據之結果，詳細審酌對被告有利或不利之證據或辯解，
    分別於判決中說明是否憑採之理由，並依據刑法修正前之相
    關規定，予以論罪科刑，均無違誤之處。被告徒執詞空言否
    認犯罪，委無可採，其上訴並無理由，應予駁回。
四、據上論斷，應依刑事訴訟法第373條、第368條，修正後刑法
    第2條第1項前段，判決如主文。
本案經檢察官甲○到庭執行職務。
中    華    民    國    95    年    10  月    31      日
          刑事第十一庭  審判長法  官  陳  朱  貴
                              法  官  胡  文  傑
                              法  官  郭  同  奇
上列正本證明與原本無異。
不得上訴。
                              書記官  康  孝  慈
中    華    民    國    95    年    11  月    2       日
                                                      Ａ


司法院資訊處製作；財團法人民間司法改革基金會備份。
